# 请教陈版，应付票据现金流量问题？

提问人：随风到天涯 时间：2020-11-11 12:33:09
陈版您好，年审过程中遇到几个现金流量表方面问题，与客户讨论意见不一致，理解上也可能存在偏差，希望陈版能指导一二，非常感谢！
问题一：票据现金流量问题？
背景：同一集团内子公司之间开出的应付票据，在报告期内贴现（可以终止情况下）后，销售方计入销售商品收到的现金流入。
①假设在同一报告期内采购方到期到期支付了汇票金额，那么票据开出方（采购方）是计入采购商品现金流出还是筹资活动现金流出？在销售方贴现时，贴现利息由不同主体承担是否存在不一致结论，理论依据主要有那些，是否有比较权威的解释或规定？
②在集团合并层面，把子公司内部销售票据贴现收到现金流量调整到筹资活动里面是否有比较权威的解释或规定？
目前没有找不到比较权威的依据，和客户沟通存在一些困难。
问题二：集团内部工程业务现金流量问题？
集团内工程子公司给内部其他单位提供工程施工业务，内部业务量较大。工程公司收到现金计入销售产品提供劳务收到的流量流入，接受劳务方计入构建固定资产支付的现金流出，在合并层面将两方予以抵消。在审计过程中客户反馈，他们在做经营性现金流量分析时，内部工程业务现金流量抵消导致集团合并现流表分析时存在一些问题：集团合并报表中固定资产增幅较大，但构建固定资产支付的现金流很少，两者严重不匹配。而工程公司为提供工程劳务的支付的现金流出在经营活动里面，经营性现金流和筹资性流不合理。
问题：
（ 1 ）在这种情况下：
①不抵消内部工程业务产生的现金流量在理论上是不是严重不符合相关规定？
②在集团合并层面，是否可以在抵消时，将工程公司提供劳务收到的现金流入（提供劳务收到现金流入）与采购商品或接受劳务现金流出进行抵消，不抵消构建固定资产支付的现金流出。这种处理在理论上市是否有一定的合理性？
③关于特殊业务现金流量抵消业务是否有相关的学习资料或规定？我通过忘了找了一下，仅找到瑞华研究和《上市公司执行企业会计准则案例解析》对法人主体特殊现金流量有讲解，但未找到关于合并层面的特殊事项的处理解答。
内容有点多，麻烦陈版了

回答人：chenyiwei
1 、（ 1 ）要考虑采购方通过票据结算安排，是否通过显著延长付款期等方式获得了融资便利。如果涉及延期付款时间较长，涉及金额较大的，不排除作为筹资活动。但一般情况下还是按照开票目的确定相应的现金流量项目归属，如“购买商品、接受劳务支付的现金”、“购建固定资产、无形资产和其他长期资产支付的现金”等。
（ 2 ）站在合并报表角度，该事项等同于合并集团取得的一项信用借款，故子公司之间开出的票据的贴现作为短期借款，取得贴现的现金流作为筹资活动。
2 、对于内部工程，应将承建方为该项目发生的实际成本对应的对外支付的现金流量，在合并报表层面调整到“购建固定资产、无形资产和其他长期资产支付的现金”。但该金额不同于内部买方向内部卖方支付的现金金额。